臺灣桃園地方法院刑事裁定
111年度聲字第3417號
聲  請  人
即  被  告  鍾彥頡



上列聲請人即被告因違反毒品危害防制條例案件（110年度訴字
第164號），聲請交付法庭錄音光碟，本院裁定如下：
    主  文
聲請人於繳納相關費用後，准予轉拷交付本院一一０年度訴字第
一五四號案件於民國一百一十年四月二十九日、九月十六日審判
期日之法庭錄音光碟，並禁止再行複製、轉拷，且不得散布、公
開播送或為非正當目的之使用。
    理  由
一、聲請意旨略以：聲請人即被告鍾彥頡因官司訴訟之用，需調
    閱臺灣高等法院111年度上訴字第164號違反毒品危害防制條
    例案件中，陳念祖、趙原慶於第一審庭訊時之具結陳述及當
    日庭訊全程錄影檔（燒錄為光碟），請求准予交付法庭錄音
    光碟等語。
二、按當事人及依法得聲請閱覽卷宗之人，因主張或維護其法律
    上利益，得於開庭翌日起至裁判確定後六個月內，繳納費用
    聲請法院許可交付法庭錄音或錄影內容；但經判處死刑、無
    期徒刑或十年以上有期徒刑之案件，得於裁判確定後二年內
    聲請，法院組織法第90條之1第1項定有明文。又當事人及依
    法得聲請閱覽卷宗之人，因主張或維護其法律上利益，聲請
    交付法庭錄音或錄影內容時，應敘明理由，由法院為許可與
    否之裁定；法院受理前項聲請，如認符合聲請人要件，並在
    聲請期間內提出，且就所主張或維護法律上之利益已敘明者
    ，除法令另有排除規定外，應予許可，法庭錄音錄影及其利
    用保存辦法第8條第1項、第2項亦有明文。
三、經查，被告前因販賣第一級毒品案件，經本院以110年度訴
    字第164號判決判處有期徒刑16年，嗣經臺灣高等法院、最
    高法院依序以111年度上訴字第164號、 111年度台上字第39
    19號判決駁回被告所提之上訴，於民國111年9月28日確定，
    有臺灣高等法院被告前案紀錄表在卷可稽。被告於法定期限
    二年內之111年10月21日，經由具狀臺灣高等法院轉交本院
    請求准予交付上開法庭錄音光碟，並敘明請求交付法庭錄音
    之對象為陳念祖、趙原慶，該二人即為上開案件認定被告犯
    販賣第一級毒品罪之證人，顯見被告係為維護其法律上之利
    益，應認已敘明理由，復無依法令規定得不予許可或限制聲
    請閱覽、抄錄或攝影卷內文書之情形，核其所請，為有理由
    ，爰裁定被告於繳納相關費用後，准予交付如主文所示之法
    庭錄音光碟，並依法院辦理聲請交付法庭錄音錄影內容應行
    注意事項第6點規定、法庭錄音錄影及其利用保存辦法第8條
    相關規定，就取得之內容不得散布、公開播送，或為非正當
    目的使用，並禁止被告再行轉拷利用或為其他訴訟目的以外
    之不當使用。
四、依刑事訴訟法第220條，裁定如主文。
中　　華　　民　　國　　111 　年　　11　　月　　8 　　日
                  刑事第十五庭  審判長法  官  林龍輝
                                      法  官  郭于嘉
                                      法  官  吳軍良
以上正本證明與原本無異。
如不服本裁定，應於裁定送達後5 日內向本院提出抗告狀。
      　　　　　　　　　　　　　　　  書記官　魏妙軒
中　　華　　民　　國　　111 　年　　11　　月　　8 　　日